【裁判字號】    89,易,951
【裁判日期】    890724
【裁判案由】    台灣地區與大陸地區人民關係條例
【裁判全文】
臺灣臺北地方法院刑事判決                          八十九年度易字第九五一號
    公  訴  人  臺灣臺北地方法院檢察署檢察官
    被      告  丙○○
                甲○○
右列被告因違反臺灣地區與大陸地區人民關係條例案件，經檢察官聲請以簡易判決處
刑（八十九年度偵字第九五八號），惟本院台北簡易庭認為不宜以簡易判決處刑，移
送本院適用通常程序審判，本院判決如左：
    主  文
丙○○、甲○○共同違反不得僱用大陸地區人民在臺灣地區從事未經許可之工作之規
定，各科罰金新臺幣參萬元，如易服勞役，均以新臺幣玖佰元即銀元參佰元折算壹日
。
    事  實
一、丙○○、甲○○二人為乾爹、乾兒子之關係，共同經營位於台北市○○○路○段
    二五號之永發不鏽鋼行，均明知不得僱用大陸地區人民在台灣地區從事未經許可
    之工作，竟基於共同之犯意聯絡，未經許可，自民國八十八年九月二十七日起，
    僱用以探親名義入境之大陸地區人民乙○，在其店內從事車台組合之工作，每日
    薪資新台幣（下同）一千元。嗣於同年十一月二十一日為警查獲，而查悉上情。
二、案經台北市政府警察局大同分局報請台灣台北地方法院檢察署檢察官偵查起訴。
    理  由
一、訊據被告丙○○、甲○○固均承認二人為乾爹、乾兒子之關係，且該大陸地區人
    民乙○為被告甲○○所僱用之臨時工，每日薪資一千元等情不諱，然否認被告丙
    ○○有何未經許可僱用大陸地區人民乙○在上址從事工作之犯行，被告丙○○辯
    稱：並無僱用乙○在其店內工作，該店亦係被告甲○○經營云云。經查：右揭被
    告丙○○、甲○○僱用大陸地區人民乙○在其店內從事車台組合之工作，由被告
    甲○○帶領大陸地區人民乙○工作，被告丙○○支付薪資，大家都叫被告丙○○
    「老闆」之事實，業據證人乙○在警訊時證述綦詳（見偵查卷第七至十一頁）。
    並當面指認無誤，被告丙○○與該大陸地區人士乙○素無怨隙，當無故意誣陷之
    理。被告丙○○所辯，尚無可採。而乙○確係來台探親之大陸地區人民，且已逾
    居留期限，有乙○之旅行證、流動人口登記聯單、國人入出境端末查詢報表附卷
    可稽。是本件事證已臻明確，被告二人犯行洵堪認定，應依法論科。
二、核被告二人所為，係違反台灣地區與大陸地區人民關係條例第十五條第四款不得
    僱用大陸地區人民從事未經許可之工作之規定，均應依同條例第八十三條第一項
    規定處斷。又被告二人間有犯意之聯絡與行為之分擔，應論以共同正犯。爰分別
    審酌被告二人之犯罪動機、目的、智識程度、素行、犯罪所生之危害、僱用時間
    及犯罪後之態度等一切情狀，分別量處如主文所示之刑，並均諭知易服勞役之折
    算標準，以資懲儆。
據上論斷，應依刑事訴訟法四百五十二條、第二百九十九條第一項前段，臺灣地區與
大陸地區人民關係條例第十五條第四款、第八十三條第一項，刑法第十一條前段、第
二十八條、第四十二條第二項，罰金罰鍰提高標準條例第二條，現行法規所定貨幣單
位折算新臺幣條例第二條，判決如主文。
本案經檢察官楊國宏到庭執行職務
中      華      民      國      八十九      年    七      月  二十四    日
                                      臺灣臺北地方法院刑事第五庭
                                          法  官  陳  容  正
右正本證明與原本無異
如不服本判決應於送達後十日內向本院提出上訴狀
                                          書記官  林  妙  穗
中      華      民      國      八十九      年    七      月  二十八    日
附錄本案論罪科刑法條全文
臺灣地區與大陸地區人民關係條例第十五條
  左列行為不得為之：
  一、使大陸地區人民非法進入臺灣地區。
  二、招攬臺灣地區人民未經許可使之進入大陸地區。
  三、使大陸地區人民從事未經許可或與許可目的不符之活動。
  四、僱用大陸地區人民從事未經許可或與許可範圍不符之工作。
  五、居間介紹他人為前款之行為。
台灣地區與大陸地區人民關係條例第八十三條第一項
違反第十五條第四款或第五款規定者，處二年以下有期徒刑、拘役或科或併科新台幣
三十萬元以下罰金。


司法院資訊處製作；財團法人民間司法改革基金會備份。
